臺灣新北地方法院民事裁定
                                      110年度抗字第155號
抗  告  人  王天佑  
相  對  人  陳竑瑋  

上列當事人間聲請公示送達事件，抗告人對於民國110年7月20日
本院110年度司簡聲字第109號裁定提起抗告，本院裁定如下：
    主  文
抗告駁回。
抗告費用新臺幣壹仟元由抗告人負擔。
    理  由
一、抗告意旨略以：抗告人欲向相對人為債權讓與之通知而寄存
    證信函至相對人之戶籍地址，惟遭郵局以「招領逾期」為由
    退回，原裁定以新北市政府警察局三重分局函覆已派員查明
    且相對人仍居住其內為由，而駁回抗告人之聲請，惟既然郵
    局已貼掛號郵件招領通知，相對人住在該址又惡意不領取，
    讓抗告人以為相對人不住在該址，又連絡不到相對人，抗告
    人將因非可歸責於自身事由而蒙受重大之不利益，請求廢棄
    原裁定，准予公示送達等語。
二、按應為送達之處所不明者，受訴法院固得依聲請准為公示送
    達，惟表意人非因自己之過失不知相對人居所，始得依民事
    訴訟法公示送達之規定，以公示送達為意思之通知。而前開
    所謂「不知相對人居所」係指相對人遷移，致表意人不知其
    居所者而言。又民事訴訟法第149 條第1 項第1 款所謂「應
    為送達之處所不明者」，係指已用相當之方法探查，仍不知
    其應為送達之處所者而言。是以公示送達為意思表示之通知
    ，僅因當事人「拒收」、「逾期招領」或「人在國外」等原
    因未受送達，而非應為送達處所不明者，即與公示送達之法
    定要件不合（最高法院87年度台抗字第582 號裁定意旨參照
    ）。次按表意人將其意思表示以書面郵寄掛號寄送至相對人
    之住所地，郵務機關因不獲會晤相對人，而製作招領通知單
    通知相對人領取者，除相對人能證明其客觀上有不能領取之
    正當事由外，應認相對人受招領通知時，表意人之意思表示
    已到達相對人而發生效力，不以相對人實際領取為必要（最
    高法院109 年度台上大字第908 號裁定意旨參照）。
三、經查，抗告人主張以郵局掛號投遞方式，寄送債權讓與通知
    之存證信函至相對人之戶籍地址（即新北市○○區○○路0 段00
    0 巷00弄00號4 樓，下稱系爭地址），經郵局投遞系爭地址
    後以招領逾期退回乙節，有台北西松郵局存證號碼000463號
    存證信函、招領逾期退回信封在卷可稽（見原審卷第15至17
    頁) ，堪認為真正。而所謂招領逾期，僅表示郵差不獲會晤
    相對人，相對人亦未於郵局通知招領之期間領取信函，尚無
    法證明相對人已遷移他址而無法送達。又原審函請新北市政
    府警察局三重分局派員實地查訪系爭地址，查訪結果為相對
    人確實居住該址，並未變更，有該分局民國110 年6 月30日
    新北警重刑字第1103783026號函暨附件查訪表附卷可佐（見
    原審卷第43、45頁），足見相對人並無應為送達處所不明之
    情形，即與聲請公示送達之要件尚有未合。另抗告人主張相
    對人不受領上開存證信函，將因非可歸責於自身事由蒙受重
    大不利益等語，惟抗告人既已將其意思表示以書面郵寄掛號
    至相對人住所地，依上開說明，除相對人能證明客觀上有不
    能領取之正當事由外，應認相對人受招領通知時，抗告人之
    意思表示已到達相對人而發生效力，不以相對人實際領取為
    必要，抗告人此部分主張，容有誤會。從而，抗告人聲請對
    相對人為公示送達，於法未合，不應准許。原裁定駁回抗告
    人之聲請，尚無違誤，抗告意旨指摘原裁定不當，求予廢棄
    ，並無理由，應予駁回。
四、據上論結，本件抗告為無理由，依非訟事件法第46條、第21
    條第2 項、第24條第1 項，民事訴訟法第495 條之1 第1 項
    、第449 條第1 項、第95條、第78條，裁定如主文。
中　　華　　民　　國　 110　　年　　12　　月　　17　　日
                  民事第七庭    法　官　謝宜雯
以上正本係照原本作成。
如不服本裁定，僅得於收受本裁定正本送達後10日內，以適用法
規顯有錯誤為理由，向本院提出再抗告狀( 須附繕本一份及繳納
再抗告裁判費新台幣1,000 元 )。　　　　　　　　　
中　　華　　民　　國　 110　　年　　12　　月　　 20   日
                                書記官　劉德玉